臺灣高雄地方法院刑事判決　　　　　　　95年度訴字第4611號
公　訴　人　臺灣高雄地方法院檢察署檢察官
被　　　告　乙○
選任辯護人　施吉安律師
被　　　告　甲○○
上列被告因違反著作權法案件，經檢察官提起公訴（95年度偵字
第23055 號），本院判決如下：
    主  文
甲○○意圖銷售而擅自以重製於光碟之方法侵害他人之著作財產
權，處有期徒刑陸月，如易科罰金，以新臺幣壹仟元折算壹日。
減為有期徒刑月，如易科罰金，以新臺幣壹仟元折算壹日。扣
案盜版PS2 系統遊戲光碟肆仟佰柒拾柒片、PS系統遊戲光碟壹
仟捌佰陸拾貳片、DC系統光碟肆佰肆拾片、仿冒光碟目錄拾
伍本、燒錄機貳部、空白光碟壹萬仟片，均沒收。
乙○無罪。
    事  實
一、甲○○係高雄市○○區○○街「大利玩具店」之負責人，明
    知「PlayStation 」、「PS設計圖」等商標圖樣，係日商新
    力電腦娛樂股份有限公司（下稱新力公司）向我國經濟部中
    央標準局（現改制為智慧財產局）申請核准註冊，取得商標
    專用權，指定使用於錄有電腦遊戲程式之光碟片、遊戲程式
    匣、電腦遊樂器軟體等商品，且均仍在專用期間內，亦均係
    相關大眾所共知之商標圖樣，未得新力公司之同意或授權，
    不得於同一商品或類似商品，使用相同或近似之商標圖樣；
    又前揭電腦軟體程式，為依我國著作權法第4 條第2 款規定
    ，受我國著作權法所保護之著作物，非經新力公司之同意或
    授權，不得擅自以移轉所有權之方法散布重製物；且明知如
    附表所示之遊戲光碟，均係侵害上開公司著作權及商標專用
    權之物，透過電視遊戲器之執行，在電視畫面上會出現新力
    公司製造或授權字樣及「PlayStation 」、「PS設計圖」、
    等商標圖樣，足以對外表示該等光碟產品係新力公司所生產
    之用意之證明。詎甲○○竟為牟取不法利益，基於販賣仿冒
    商標商品、行使偽造私文書及意圖銷售擅自以重製於光碟之
    方式侵害他人著作財產權之犯意，自民國94年8 月間起至迄
    95年8 月28日下午4 時許為警查獲止，在高雄市○○區○○
    路199 巷6 弄3 號，以其所有之燒錄機重製如附表所示之遊
    戲光碟片後，再以每片新臺幣（下同）70至150 元之價格賣
    出而散布侵害他人著作財產權之盜版遊戲光碟，藉此牟利。
    嗣於95年8 月28日下午4 時許，為警持搜索票前往上址玩具
    店及高雄市○○路199 巷6 弄3 號搜索而查獲，並扣得如附
    表所示之盜版PS2 系統遊戲光碟4377片、PS系統遊戲光碟
    1862片、DC系統光碟443 片、仿冒光碟目錄35本、燒錄機2
    部、空白光碟13,000片及與本件無直接關聯之帳冊1 本。
二、案經高雄市政府警察局刑警大隊報告臺灣高雄地方法院檢察
    署檢察官偵查起訴。
    理  由
一、證據能力部分：
(一)、按刑事訴訟法第159 條之5 規定，被告以外之人於審判外之
    陳述，雖不符前4 條之規定，而經當事人於審判程序同意作
    為證據，法院審酌該言詞陳述或書面陳述作成時之情況，認
    為適當者，亦得為證據。當事人、代理人或辯護人於法院調
    查證據時，知有第159 條第1 項不得為證據之情形，而未於
    言詞辯論終結前聲明異議者，視為有前項之同意。本件證人
    丁○○、共同被告甲○○、乙○就渠等相互間於警詢所述，
    均為被告以外之人於審判外之陳述，屬傳聞證據，被告及辯
    護人知有不得作為證據之情形，而未於言詞辯論終結前聲明
    異議。本院斟酌上開被告以外之人於警詢所述，過程並無受
    不當外力之影響，認適合作為本案之證據，依前揭規定，認
    渠等之陳述應有證據能力。
(二)、按被告以外之人於審判中有所在不明而無法傳喚或傳喚不到
    者，其於檢察事務官、司法警察官或司法警察調查中所為之
    陳述，經證明具有可信之特別情況，且為證明犯罪事實之存
    否所必要者，得為證據，刑事訴訟法第159 條之3 第3 款定
    有明文。然所謂具有可信之特別情況，係是指「作成陳述時
    的外部狀況」是否可信，而非該陳述之內容本身是否真實可
    信，換言之，是否具證據能力，必須綜合判斷該陳述是否未
    受到外力影響。本件證人戊○○固於警詢中指稱：大利玩具
    店通常由老闆提供目錄給客人挑選盜版光碟片後付款，再由
    老闆或騎兒子騎乘機車到倉庫拿取云云，惟其經本院傳喚、
    拘提均未到庭。本件被告2 人亦供稱：並不知證人戊○○係
    何人等語，卷內亦無證人之警詢錄音可供比對筆錄之內容是
    否無誤。此外，亦無證據證明其證言確屬真實可信，客觀上
    尚難認已具可信之特別情況，不符合刑事訴訟法第159 條之
    3 第3 款傳聞法則例外之規定，自不得作為證據。
(三)、按被告以外之人於審判外之言詞或書面陳述，除法律有規定
    者外，不得作為證據；又按被告以外之人於檢察事務官、司
    法警察官或司法警察調查中所為之陳述，與審判中不符時，
    其先前之陳述具有較可信之特別情況，且為證明犯罪事實存
    否所必要者，得為證據，刑事訴訟法第159 條、第159 條之
    2 定有明文。證人丙○○警詢證述關於被告甲○○請被告乙○交付盜版遊戲光碟部分，與審判中不符，然證人丙○○警
    詢過程並未錄音，公訴人並未提出其他證據證明證人丙○○
    警詢過程有何特別可信之情況，與刑事訴訟法第159 條之2
    之規定不符，不得作為證據。
(四)、按被告以外之人於偵查中向檢察官所為陳述，除顯有不可信
    之情況者外，得為證據，刑事訴訟法第159 條之1 第2 項定
    有明文。偵查中對被告以外之人所為之偵查筆錄，或被告以
    外之人向檢察官所提之書面陳述，性質上均屬傳聞證據。惟
    現階段刑事訴訟法規定檢察官代表國家偵查犯罪、實施公訴
    ，依法其有訊問被告、證人及鑑定人之權，證人、鑑定人且
    須具結，而實務運作時，檢察官偵查中向被告以外之人所取
    得之陳述，原則上均能遵守法律規定，不致違法取供，其可
    信度極高。職是，被告以外之人前於偵查中已具結而為證述
    ，除反對該項供述得具有證據能力之一方，已釋明「顯有不
    可信之情況」之理由外，不宜即遽指該證人於偵查中之陳述
    不具證據能力。證人丁○○、丙○○於偵查中以證人身分具
    結後之陳述，被告及辯護人均未曾提及檢察官在偵查時有何
    不法取供之情形，且未釋明上開供述有顯不可信之情況，依
    前述說明，渠等於偵查中之證言自具有證據能力。
二、有罪部分：
(一)、上揭事實，業據被告甲○○坦承不諱，扣案遊戲光碟均係盜
    版，亦經證人丁○○於偵查中證述明確。並有如附表所示之
    盜版PS2 系統遊戲光碟4377片、PS系統遊戲光碟1862片、DC
    系統光碟443 片、仿冒光碟目錄35本、燒錄機2 部、空白光
    碟13,000片扣案、盜版光碟播放影像翻拍照片（見本院卷第
    44頁59頁）及商標資料附卷可資佐證，被告自白與事實相符
    ，足堪採信，其上開犯行，事證已臻明確，應依法論科。
(二)、外國人著作之保護，除合於著作權法第4 條第1 款及第2款
    情形之一，得依我國著作權法享有著作權外，如條約或協定
    另有約定應予保護之情形，並經立法院議決通過者，亦應受
    我國著作權法保護，此觀同條但書之規定自明。查北美事務
    協調委員會與美國在台協會所簽訂之著作權保護協定（簡稱
    中美著作權協定）於82年4 月22日經立法院議決通過，並於
    同年7 月16日簽署生效，行政院於同年8 月11日以台82外28
    908 號函准予備查，依著作權法第115 條規定：「本國與外
    國之團體或機構互訂保護著作權之協議，經行政院核准者，
    視為第四條所稱協定」，中美著作權協定即依上開規定，視
    為著作權法第4 條所稱之協定。是附表所示之視聽著作，係
    美商公司享有著作財產權，依前開中美著作權協定，及我國
    於91年1 月1 日加入世界貿易組織（WTO） 後，適用「與貿
    易有關之智慧財產權協定」規定，依著作權法第4 條第2款
    規定，自應受我國著作權法保護，合先敘明。
(三)、光碟片如已記載儲存表意人之意思或思想，藉機器或電腦之
    處理所顯示之聲音、影像或符號，足以為表示其用意之證明
    者，依刑法第220 條第2 項之規定，應認係準文書之一種。
    擅自重製他人之光碟片即所謂仿冒或盜版之光碟片，其外觀
    包裝雖無被害人公司名稱及授權生產文字，惟如該光碟片內
    已燒錄儲存被害人公司名稱及授權生產文字，藉機器或電腦
    之處理，螢幕會顯示被害人公司名稱及授權生產文字，足以
    生損害於公眾或他人，應認係偽造之準文書。至販賣此等仿
    冒之光碟片，是否成立刑法第216 條之行使偽造文書罪，因
    其態樣不一，販賣者是否以偽作真之意思販賣？有無本於仿
    冒光碟內容之偽造準文書有所主張？是否足以生損害於公眾
    或他人？為事實認定問題，應依販賣者主觀之意思及客觀之
    行為，以資審斷。如販賣者主觀上係以偽作真之意思販賣，
    且知買受者一經藉機器或電腦之處理，仿冒光碟內容之偽造
    準文書必當顯現，仍予以出售，將該偽造之準文書置於可能
    發生文書功能之狀態下，應認係對偽造準文書之內容有所主
    張之行使行為，苟足以生損害於公眾或他人，即應成立行使
    偽造文書罪，買受者是否知其為仿冒品，並非所問。若販賣
    者主觀上並無以偽作真之意思，則不成立行使偽造文書罪（
    詳最高法院94年度第12次刑事庭會議決議）。所稱「販賣者
    主觀上並無以偽作真之意思」，係指販賣者主觀上不知上開
    具準文書屬性之仿冒或盜版之光碟片係偽造或變造者（最高
    法院19年度上字第653 號判例意旨參照），或不知依該偽造
    準文書（仿冒或盜版光碟片）之用法，得以之充為真正文書
    加以使用而言（最高法院72年度台上字第4709號判例意旨參
    照）。如販賣者知悉其所販賣者為仿冒或盜版之光碟片，且
    知買受者一經藉機器或電腦之處理，仿冒光碟內容之偽造準
    文書必當顯現，仍予以出售，將該偽造之準文書置於可能發
    生文書功能之狀態下，應認係對偽造準文書之內容有所主張
    之行使行為，參諸最高法院26年度滬上字第23號、49年度台
    非字第24號判例意旨，即應成立行使偽造文書罪。至買受者
    是否知悉其為仿冒品，或仿冒光碟片販售價格之或高或低，
    並非所問（最高法院95年度台上字第1705號判決意旨參照）
    。本件被告甲○○明知如附表所示之盜版遊戲光碟，於執行
    之際，在電視影像畫面會分別呈現「PlayStation 」、「PS
    設計圖」等商標圖樣及製造或授權字樣影像，藉使消費者在
    操作光碟片之際，均能透過畫面中出現之註冊商標圖樣及公
    司製造或授權等影像，獲知該等遊戲光碟之來源及品牌，依
    上開說明，被告甲○○應成立行使偽造私文書罪。
(四)、按商標法所稱商標之使用，指為行銷之目的，將商標用於商
    品、服務或其有關之物件，或利用平面圖像、數位影音、電
    子媒體或其他媒介物足以使相關消費者認識其為商標，商標
    法第6 條定有明文。本件如附表所示盜版光碟之外觀，固未
    使用「PlayStation 」、「PS設計圖」等商標圖樣，消費者
    於買受當時未必直接接觸該等商標圖樣，惟該等光碟片經由
    執行過程中，電視螢幕上即會出現上開商標圖樣，足使購買
    人認識其表彰商品之來源，如未經商標專用權人之同意或授
    權，將該商標圖樣燒錄儲存於光碟片，仍應成立商標法第82
    條之罪。
(五)、核被告甲○○所為，係犯著作權法第91條第3 項之意圖銷售
    而擅自以重製光碟之方法侵害他人之著作財產權罪；商標法
    第82條之明知未得商標權人同意，於同一商品，使用相同之
    註冊商標商品而販賣罪及刑法第216 條、第210 條、第220
    條第2 項之行使偽造準私文書罪。被告重製侵害他人著作財
    產權之光碟後散布之，其散布行為為重製之高度行為所吸收
    ，不另論罪。刑事法若干犯罪行為態樣，本質上原具有反覆
    、延續實行之特徵，立法時既予特別歸類，定為犯罪構成要
    件之行為要素，則行為人基於概括之犯意，在密切接近之一
    定時、地持續實行之複次行為，倘依社會通念，於客觀上認
    為符合一個反覆、延續性之行為觀念者，於刑法評價上，即
    應僅成立一罪，俾免有重複評價、刑度超過罪責與不法內涵
    之疑慮；學理上所稱「集合犯」之職業性、營業性或收集性
    等具有重複特質之犯罪均屬之，例如經營、從事業務、收集
    、販賣、製造、散布等行為概念者是，此有最高法院95年度
    台上字第1079號判決意旨可資參照。本件被告甲○○多次販
    賣仿冒商品、意圖銷售擅自以重製光碟之方式侵害他人著作
    財產權、行使偽造私文書行為，係在密集期間內以相同之方
    式持續進行，未曾間斷，即具有反覆、延續實行之特徵，從
    而在行為概念上，縱有多次反覆為之之舉措，仍應評價認係
    包括一罪之集合犯，公訴意旨認應成立連續犯，尚有誤會。
    被告意圖銷售而重製光碟侵害他人之著作財產權行為同時違
    反商標法第82條之明知未得商標權人同意，於同一商品，使
    用相同之註冊商標商品而販賣罪及行使偽造準私文書罪，為
    想像競合犯，應從一重論以意圖銷售而重製光碟侵害他人之
    著作財產權罪。公訴意旨雖未論及行使偽造私文書部分，然
    此部份與起訴之事實，有想像競合犯之裁判上一罪關係，為
    起訴效力所及，本院自得併予審理，附此敘明。
(六)、爰審酌被告枉顧他人辛苦之智慧結晶，竟為圖不法利益而逕
    加散布，無視政府大力宣導尊重他人智慧財產權之法令，攫
    取著作財產權人應得之利益，已對著作權人之權益造成損害
    ，並擾亂市場秩序，影響我國致力保護智慧財產權之國際名
    譽，遭查扣之盜版遊戲光碟數量高達6682片，販售而散布之
    期間長達1 年，然念被告之犯罪手段尚屬平和，犯後又坦認
    犯行，態度良好，雖亦曾因違反著作權法案件，經法院判處
    有期徒刑1 年2 月，緩刑3 年確定，惟考量被告患有舌癌且
    有中度肢體殘障，家中母親、大哥均係中度肢障，有中華民
    國殘障手冊及診斷證明書附卷可稽，被告欲維持生計找尋一
    般正常工作謀生不易等一切情狀，量處法定最低度刑，並諭
    知易科罰金之折算標準（按被告犯罪時間自行法修正前延續
    至修正後，因其犯行屬集合犯，故逕依行為終了時之法律即
    修正後之刑法定其易科罰金標準）。又被告所犯上開罪刑，
    係於96年4 月24日以前所為，合於中華民國96年罪犯減刑條
    例第2 條第1 項第3 款之規定，應減其宣告刑2 分之1 。扣
    案盜版PS2 系統遊戲光碟4377片、PS系統遊戲光碟1862片、
    DC系統光碟443 片、仿冒光碟目錄35本、燒錄機2 部，均為
    被告用以犯著作權法第91條第3 項之罪所用，不問屬於被告
    與否，均依著作權法第98條後段規定宣告沒收。空白光碟13
    ,000 片 ，係被告甲○○所有，預備供其犯罪所用，爰依刑
    法第38條第1 項第2 款之規定，併與宣告沒收。另扣案之帳
    冊1 本，與本件犯行無直接關聯，爰不另為沒收之諭知。
三、無罪部分：
(一)、公訴意旨略以：被告乙○係高雄市○○區○○街「大利玩具
    店」負責人甲○○之子，被告乙○、甲○○明知「PlayStat
    ion 」、「PS設計圖」等商標圖樣，係新力公司）向我國經
    濟部中央標準局（現改制為智慧財產局）申請核准註冊，取
    得商標專用權，指定使用於錄有電腦遊戲程式之光碟片、遊
    戲程式匣、電腦遊樂器軟體等商品，且均仍在專用期間內，
    亦均係相關大眾所共知之商標圖樣，未得新力公司之同意或
    授權，不得於同一商品或類似商品，使用相同或近似之商標
    圖樣；又前揭電腦軟體程式，為依我國著作權法第4 條第2
    款規定，受我國著作權法所保護之著作物，非經新力公司之
    同意或授權，不得擅自以移轉所有權之方法散布重製物；且
    明知如附表所示之遊戲光碟，均係侵害上開公司著作權及商
    標專用權之物，透過電視遊戲器之執行，在電視畫面上會出
    現新力公司製造或授權字樣及「PlayStation 」、「PS設計
    圖」、等商標圖樣，足以對外表示該等光碟產品係新力公司
    所生產之用意之證明。詎乙○、甲○○竟為牟取不法利益，
    基於販賣仿冒商標商品及意圖銷售擅自以重製於光碟之方式
    侵害他人著作財產權之犯意聯絡，自民國94年8 月間起至迄
    95年8 月28日下午4 時許為警查獲止，在高雄市○○路199
    巷6 弄3 號，以甲○○所有之燒錄機重製如附表所示之遊戲
    光碟片後，再以每片70至150 元之價格賣出而散布侵害他人
    著作財產權之盜版遊戲光碟，藉此牟利。嗣於95年8 月28
    日下午4 時許，為警持搜索票前往上址玩具店及高雄市○○
    路199 巷6 弄3 號搜索時發現，發現顧客丙○○在上開玩具
    店向甲○○訂購PS2 盜版遊戲光碟「格鬥」1 片，甲○○旋
    即告知丙○○在該玩具店等後並通知乙○至他處取貨等情，
    ，並扣得如附表所示之盜版PS2 系統遊戲光碟4377片、PS系
    統遊戲光碟1862片、DC系統光碟443 片、仿冒光碟目錄35本
    、燒錄機2 部、空白光碟13,000片及帳冊1 本，因認被告乙○涉有著作權法第91條第3 項之意圖銷售而擅自以重製光碟
    之方法侵害他人之著作財產權罪；商標法第82條之明知未得
    商標權人同意，於同一商品，使用相同之註冊商標商品而販
    賣罪嫌等語。
(二)、按犯罪事實應依證據認定之，無證據不得推定其犯罪事實；
    又不能證明被告犯罪或其行為不罰者，應諭知無罪之判決；
    刑事訴訟法第154 條、第301 條第1 項分別定有明文。次按
    告訴人之告訴，係以使被告受刑事訴追為目的，是其陳述是
    否與事實相符，仍應調查其他證據以資審認；再按認定不利
    於被告之事實，須依積極證據，苟積極證據不足為不利於被
    告事實之認定時，即應為有利於被告之認定，更不必有何有
    利之證據；又事實之認定，應憑證據，如未能發現相當證據
    ，或證據不足以證明，自不能以推測或擬制之方法，以為裁
    判基礎；而刑事訴訟法上所謂認定犯罪事實之積極證據，係
    指適合於被告犯罪事實之認定之積極證據而言，雖不以直接
    證據為限，間接證據亦包括在內；然而無論直接或間接證據
    ，其為訴訟上之證明，須於通常一般之人均不致有所懷疑，
    而得確信其為真實之程度者，始得據為有罪之認定，倘其證
    明尚未達到此一程度，而有合理之懷疑存在時，致使無從形
    成有罪之確信，根據「罪證有疑，利於被告」之證據法則，
    即不得遽為不利被告之認定（最高法院30年上字第816 號、
    29年上字第3105號、40年台上字第86號、52年台上字第1300
    號及76年台上字第4986號判例意旨參照）。
(三)、公訴意旨認被告乙○涉有違反著作權法等犯行，無非以：(1)
    證人丙○○於警詢及偵查中之證述、(2)證人戊○○警詢之證
    述、(3)證人丁○○之證述、(4)商標資料、鑑識結果、鑑識報
    告、(5)扣案盜版PS2 系統遊戲光碟4377片、PS系統遊戲光碟
    1862片、DC系統光碟443 片、仿冒光碟目錄35本、燒錄機2
    部、空白光碟片13,000片、帳冊1 本等資為論據，然訊據被
    告乙○否認有何違反著作權法等犯行，辯稱：警方執行搜索
    當日，伊恰巧出門倒垃圾，並非為了交付盜版遊戲光碟予丙○○等語，經查：
１、高雄市政府警察局刑警大隊於95年8 月28日下午4 時許，持
    搜索票前往高雄市○○區○○街「大利玩具店」及高雄市○○路199 巷6 弄3 號搜索而並扣得如附表所示之盜版PS2 系
    統遊戲光碟4377片、PS系統遊戲光碟1862片、DC系統光碟
    443 片、仿冒光碟目錄35本、燒錄機2 部、空白光碟13,
    000 片及帳冊1 本之事實，固有高雄市政府警察局刑事警察
    大隊95年9 月1 日高市警刑大偵八字第0950009452號函附搜
    索票、搜索扣押筆錄、扣押物品目錄表在卷可稽，並有上開
    扣案物品可證，證人丁○○亦於偵查中證述扣案之遊戲光碟
    均屬盜版無誤。然本件尚應審究者為：被告乙○是否與被告
    甲○○有共同違反著作權法等犯行之犯意聯絡。
２、公訴意旨雖以丙○○之警詢及偵查所述之內容作為證據，然
    證人丙○○於警詢所述，不得作為證據，已如前述。證人丙○○於偵查中證述：我不知道誰去拿，我沒有看到他兒子，
    是警察說的，我是指認照片及現場他們也在，我在玩具店沒
    有看到乙○等語（見偵查95年度偵字第23055 號卷第48頁）
    ，亦未明確證述被告乙○係被告甲○○指示交付盜版遊戲光
    碟之人，自難率為不利被告乙○之認定。
３、公訴意旨另以證人戊○○之證詞作為論據，然證人戊○○之
    證詞並無證據能力，已如前述。況且，證人戊○○於警詢時
    所述，並非其親自前往「大利玩具店」購買盜版光碟之經驗
    ，尚難認其指述內容關於乙○部分係屬無誤。
４、公訴意旨另謂：高雄市自88年7 月間起即推行「垃圾不落地
    」政策，高雄市小港區平日自17時許起方有清運垃圾，有小
    港區清潔隊垃圾不落地清運路線一覽表可憑，足證被告乙○
    辯解係屬卸責之詞，不可採信。然據辯護人提出之照片可知
    ，縱使高雄市推行上開清運垃圾之政策，實際上確實仍有民
    眾將垃圾集中擺放於特定地點後，嗣由垃圾車統一清運之情
    形，公訴意旨之論據，尚嫌速斷。被告乙○所辯，亦非全屬
    不可採信。況且認定犯罪事實應依證據，為刑事訴訟法所明
    定，故被告否認犯罪事實所持之辯解，縱屬不能成立，仍非
    有積極證據足以證明其犯罪行為，不能遽為有罪之認定（最
    高法院30年度上字第1831號判例參照），被告所辯雖與高雄
    市清運垃圾政策有違，然前述公訴人所舉之證據，均尚無法
    證明被告乙○有參與被告甲○○違反著作權法犯行之構成要
    件行為，不得即為不利被告乙○之認定。
５、綜上，公訴人所舉之證據，尚不足以證明被告乙○亦涉有違
    反著作權法犯行之之事實，此外，又查無其他積極證據足認
    被告有公訴人所指之犯行，揆諸前述說明，自應為無罪之諭
    知。
據上論斷，應依刑事訴訟法第299 條第1 項前段、第301 條第1
項、著作權法第91條第3 項、第2 項、第98條，商標法第82 條
，刑法第11條、第55條、刑法第216 條、第210 條、第38條第1
項第2 款、第41條第1 項前段，刑法施行法第1 條之1 ，中華民
國96年罪犯減刑條例第2 條第1 項第3 款、第7 條，判決如主文
。
本案經檢察官葉淑文到庭執行職務。
中　　華　　民　　國　　96　　年　　8 　　月　　30　　日
                  刑事第一庭    審判長法  官  陳明富
                                      法  官  王淑惠
                                      法　官  陳宛榆
以上正本證明與原本無異。
本判決不得上訴。
中　　華　　民　　國　　96　　年　　8 　　月　　31　　日
                                      書記官  劉甄庭
附錄本判決論罪之法條
中華民國刑法第210條
偽造、變造私文書，足以生損害於公眾或他人者，處5 年以下有
期徒刑。
中華民國刑法第216條
行使第210 條至第215 條之文書者，依偽造、變造文書或登載不
實事項或使登載不實事項之規定處斷。
中華民國刑法第220條
在紙上或物品上之文字、符號、圖畫、照像，依習慣或特約，足
以為表示其用意之證明者，關於本章及本章以外各罪，以文書論
。
錄音、錄影或電磁紀錄，藉機器或電腦之處理所顯示之聲音、影
像或符號，足以為表示其用意之證明者，亦同。
著作權法第91條
擅自以重製之方法侵害他人之著作財產權者，處3 年以下有期徒
刑、拘役，或科或併科新臺幣75萬元以下罰金。
意圖銷售或出租而擅自以重製之方法侵害他人之著作財產權者，
處6 月以上五年以下有期徒刑，得併科新臺幣20萬元以上2 百萬
元以下罰金。
以重製於光碟之方法犯前項之罪者，處6 月以上5 年以下有期徒
刑，得併科新臺幣50萬元以上5 百萬元以下罰金。
著作僅供個人參考或合理使用者，不構成著作權侵害。
商標法第82條
明知為前條商品而販賣、意圖販賣而陳列、輸出或輸入者，處一
年以下有期徒刑、拘役或科或併科新臺幣5 萬元以下罰金。
